【裁判字號】    95,交訴,11
【裁判日期】    950518
【裁判案由】    公共危險等
【裁判全文】
臺灣新竹地方法院刑事判決              95年度交訴字第11號
公  訴  人  臺灣新竹地方法院檢察署檢察官
被      告  乙○○
上列被告因公共危險等案件，經檢察官提起公訴（95年度偵字第
263號），本院依簡式審判程序判決如下：
    主  文
乙○○因過失致人於死，處有期徒刑陸月，如易科罰金，以參佰
元折算壹日；又駕駛動力交通工具肇事，致人死而逃逸，處有期
徒刑陸月，如易科罰金，以參佰元折算壹日。應執行有期徒刑拾
月，如易科罰金，以參佰元折算壹日。
    事  實
一乙○○於民國94年12月2日21時20分許，駕駛車號4471-KW號福
  特牌銀色自用小客車搭載友人詹子慧，沿新竹縣新豐鄉○○村
  ○ 鄰○○道路往瑞興村2鄰27號前路口方向行駛，原應注意行
  車速度應依標誌規定，不得超過當地時速40公里之限制，亦應
  注意車前狀況並隨時採取必要之安全措施，而當時雖為夜間且
  該路段無照明設施，但道路筆直寬闊，路面無缺陷，尚無不能
  注意之情事，竟疏於注意，以時速70至80公里之高速行駛，致
  發現沿上開產業道路行走之黃靜妹時，已然煞避不及，所駕車
  輛左側之前保險桿、後視鏡及前車門等處猛烈撞擊黃靜妹正面
  ，致黃靜妹摔落產業道路旁水溝內，受有頭胸腹鈍力傷合併多
  處骨折而傷重死亡。乙○○明知於駕駛車輛肇事致人死傷後，
  應即採取救護或其他必要措施，不得駛離，竟未下車詳細察看
  或為死者必要之救護或報警措施即逕自駕車逃逸，且於翌日即
  12 月3日8時許，將肇事車輛拖至新竹縣竹北市福特新苗汽車
  修理廠修繕。嗣94年12月3日16時30分許，附近住戶戴土能接
  獲鄰居電話通知前往察看後，旋即報警處理，經警循線訪查後
  ，始悉上情。
二案經黃靜妹之女甲○○訴由新竹縣警察局竹北分局報請臺灣新
  竹地方法院檢察署檢察官相驗後偵查起訴。
    理  由
一本件被告乙○○所犯二罪（詳下述），均非死刑、無期徒刑、
  最輕本刑為3年以上有期徒刑之罪，或高等法院管轄第一審之
  案件，被告於本院準備程序進行中，就被訴事實為有罪之陳述
  ，經本院合議庭認合於修正後刑事訴訟法第273條之1之規定，
  裁定進行簡式審判程序，合先敘明。
二認定犯罪事實所憑之證據及認定之理由：
(一)被告對於上開事實於本院審理時坦承不諱，核與告訴人甲○○
  之指訴及證人戴土能、戴榮興、詹子慧、陳勇達之證述相符，
  並有道路交通事故現場圖、臺灣新竹地方法院檢察署檢察官勘
  驗筆錄、相驗屍體證明書、驗斷書各1份、現場照片6張、相驗
  照片19張在卷可稽。又警方在新竹縣竹北市福特新苗汽車廠發
  現前述肇事車輛後，通知新竹縣警察局刑警大隊鑑識組前往鑑
  識，比對發現事故現場遺留之左側後視鏡碎片、保險桿碎片等
  散落物，均與肇事車輛相符，亦有車損照片6張、新竹縣警察
  局竹北分局新豐分駐所疑似道路交通事故肇事逃逸追查表1份
  附卷為憑。是被告前開自白內容與事實相符，足堪採信。
(二)按無速限標誌或標線路段且未劃設車道線、行車分向線之道路
  ，行車時速不得超過40公里；汽車行駛時，駕駛人應注意車前
  狀況，並隨時採取必要之安全措施，道路交通安全規則第93條
  第1項第1款、第94條第3項分別定有明文。查被告明知且本應
  遵守上述道路交通安全規則之規定，竟仍於前開時、地高速駕
  車行駛，且案發時雖為夜間且該路段無照明設施，但道路筆直
  寬闊，路面無缺陷，有現場照片1張在94年度相字第724號偵查
  卷第30頁上方可考，並無不能注意之情事。復以肇事路段之速
  限為時速40公里乙節，亦有新竹縣警察局竹北分局95年4月10
  日北警交字第0950006084號函1紙附於本院卷內可稽。被告疏
  於注意，貿然以高速行駛鄉○○○道路，以致肇事，其過失之
  咎委無可辭。再本件被害人黃靜妹之死亡確係因被告本件過失
  行為所致，被告之過失行為與被害人之死亡結果間，具有相當
  因果關係，要堪認定。
(三)從而，本案事證已臻明確，被告過失致死、肇事逃逸等犯行，
  均堪認定，應依法論科。
三論罪與科刑：
  核被告所為，係犯刑法第276條第1項之過失致死罪及同法第18
  5條之4之肇事逃逸罪。所犯上開二罪間，犯意各別，行為互殊
  ，罪名不同，應予分論併罰。爰審酌被告在鄉○○○道路上超
  速駕車在先，又肇事逃逸於後，以被告其所駕汽車左前方鋼板
  凹陷、保險桿、後視鏡均碎裂，衝撞力道之猛可想而知，過失
  情節重大；且被告駕車撞擊被害人後不僅未立即停車，反繼續
  行駛，且於翌日即迅速將車送修，逃避刑責之心態應嚴加非難
  。惟念被告行為時尚未滿20歲，思慮、應變能力均未臻成熟，
  犯罪後已與告訴人達成和解（有本院95年度竹調字第62號調解
  筆錄1份存卷可查），且雖一度否認肇事逃逸犯行，但終能坦
  然認錯，已見悔意，兼考量其素行良好等情狀，分別量處如主
  文所示之刑及諭知易科罰金之折算標準，並合併定其應執行之
  刑及易科罰金折算標準，以啟自新。
四適用之法律：
  據上論斷，應依刑事訴訟法第273條之1第1項、第299條第1項
  前段，刑法第276條第1項、第185條之4、第51條第5款、第41
  條第1項、第2項，罰金罰鍰提高標準條例第1條前段、第2條，
  判決如主文。
本案經檢察官邱巧寧到庭執行職務。
中    華    民    國    95    年    5     月    18    日
                交通法庭  法  官  鄭子俊
以上正本證明與原本無異。
如不服本判決，應於判決送達後10日內向本院提出上訴狀 (應附
繕本)， 上訴於臺灣高等法院。
中    華    民    國    95    年    5     月    18    日
                           書記官  沈藝珠
附錄本案論罪科刑法條全文：
刑法第185條之4：
駕駛動力交通工具肇事，致人死傷而逃逸者，處六月以上五年以
下有期徒刑。
刑法第276條：
因過失致人於死者，處二年以下有期徒刑、拘役或二千元以下罰
金。
從事業務之人，因業務上之過失犯前項之罪者，處五年以下有期
徒刑或拘役，得併科三千元以下罰金。


司法院資訊處製作；財團法人民間司法改革基金會備份。
